【裁判字號】    95,交聲,424
【裁判日期】    950630
【裁判案由】    
【裁判全文】
臺灣彰化地方法院交通事件裁定         95年度交聲字第424號
原處分機關  交通部公路總局台中區監理所彰化監理站
受 處分 人
即 異議 人  甲○○
上列受處分人因違反道路交通管理處罰條例案件，對於交通部公
路總局台中區監理所彰化監理站所為之彰監四字第裁64－Z00000
000號裁決，聲明異議，本院裁定如下：
    主  文
原處分關於罰鍰部分撤銷。
前開撤銷部分不罰。
    理  由
一、聲明意旨略以：是否等公共危險罪裁判之後，依一事不二罰
    選一邊較輕的再來繳罰款等語。
二、按汽車駕駛人，駕駛汽車經測試檢定酒精濃度超過規定標準
    者，處新臺幣一萬五千元以上六萬元以下罰鍰，並當場移置
    保管其車輛及吊扣其駕駛執照一年；因而肇事致人受傷者，
    並吊扣其駕駛執照二年；致人重傷或死亡者，吊銷其駕駛執
    照，並不得再考領，道路交通管理處罰條例第三十五條第一
    項第一款定有明文。
三、查異議人於民國九十五年四月三十日二十一時三十二分許，
    駕駛羅惠敏所有之車號Ｘ九－○一三六號自小客貨車，行經
    國道三號二○三．六公里北向處，因「酒後駕車行駛公路，
    經酒測器測定值○．九○ＭＧ／Ｌ」違規，經內政部警政署
    國道公路警察局第七警察隊當場舉發，有公警局交字第Ｚ0
    0000000號舉發違反道路交通管理事件通知單（以下
    簡稱舉發通知單）可憑，復為異議人所不爭執，本件違規事
    實洵可確定。按違反行政法上義務行為，除應處罰鍰外，另
    有沒入或其他種類行政罰之處罰者，得依該規定併為裁處，
    行政罰法第二十四條第二項前段有明文規定；又一行為同時
    觸犯刑事法律及違反行政法上義務規定者，依刑事法律處罰
    之；前項行為如經不起訴處分或為無罪、免訴、不受理、不
    付審理之裁判確定者，得依違反行政法上義務規定裁處之，
    行政罰法第二十六條第一項前段、第二項亦分別有明文規定
    。經查：異議人因本案同一違規行為所犯公共危險罪刑事案
    件部分，於九十五年五月五日以彰交簡字二五○號繫屬於本
    院，並於同年五月三十日以彰交簡字第二五○號裁判終結，
    被告（即本件異議人）經判處有期徒刑三月，如易科罰金以
    三百元折算一日銀元在案；惟本件原處分機關疏漏前開行政
    罰法相關之裁罰規定而為裁罰之處分，該處分顯不合法律之
    規定；惟吊扣駕駛執照十二個月部分，因屬其他種類行政罰
    之處罰，自得與刑事判決部分併為裁處。綜上所述，本件異
    議人刑事判決部分既已確定，自應依前開行政罰法第二十六
    條第一項有關一事不二罰原則之規定，依刑事法律處罰為已
    足，原處分機關不得再行裁罰，本件原處分機關以彰監四字
    第裁六四－Ｚ00000000號裁決書裁處異議人新臺幣
    四萬九千五百元，並吊扣駕駛執照十二個月，於法尚有未合
    ，故本件異議為有理由，應依上揭法律規定由本院將原處分
    新臺幣四萬九千五百元部分撤銷，始為允當。
據上論斷，應依道路交通案件處理辦法第二十條前段，裁定如主
文。
中    華    民    國    95    年    6     月    30    日
                  交通法庭    法  官  李水源
以上正本證明與原本無異。
如不服本裁定，應於裁定送達後5日內，向本院提出抗告狀。
中    華    民    國    95    年    7     月    4     日
                              書記官  廖建興


司法院資訊處製作；財團法人民間司法改革基金會備份。
